【裁判字號】    95,訴,297
【裁判日期】    950828
【裁判案由】    違反毒品危害防制條例
【裁判全文】
臺灣花蓮地方法院刑事判決               95年度訴字第297號
公  訴  人  臺灣花蓮地方法院檢察署檢察官
被      告  甲○○
                    （現於臺灣花蓮監獄另案執行中）
上列被告因違反毒品危害防制條例案件，經檢察官提起公訴（95
年度毒偵字第316號）及移送併案（95年度毒偵字第304號），被
告於準備程序中就被訴事實為有罪之陳述，經本院合議庭裁定由
受命法官獨任進行簡式審判程序，並判決如下：
    主  文
甲○○施用第一級毒品，累犯，處有期徒刑柒月；又連續施用第
二級毒品，累犯，處有期徒刑玖月。應執行有期徒刑壹年參月。
    事  實
一、甲○○前於民國87年因施用毒品案件，經本院裁定送觀察、
    勒戒後，認無繼續施用毒品之傾向，經臺灣花蓮地方法院檢
    察署檢察官於87年11月19日以87年度偵字第3930號不起訴處
    分確定，復於89年間，再因施用毒品案件，經本院裁定送觀
    察、勒戒後，認有繼續施用毒品之傾向，令入戒治處所強制
    戒治，於89年10月12日停止強制戒治，付保護管束，於90年
    4 月30日保護管束期滿。復於89年間再因施用毒品（施用第
    二級毒品）案件，經法院判處有期徒刑 1年確定，並執行完
    畢論。再於93年間再因施用毒品（施用第二級毒品）案件，
    再經法院判處有期徒刑4月確定，甫於94年6月29日縮短刑期
    執行完畢，另前於93年 7月間某日起至93年12月21日止，再
    次施用第二級毒品，經本院於94年12月 6日以94年度訴字第
    34號就施用毒品犯行部分，判處有期徒 7月確定，仍不知悔
    改，復基於施用第一級毒品海洛因（下稱海洛因）之犯意，
    於95年 4月23日，在臺北市某地，以海洛因滲放於香煙內吸
    食之方式，施用海洛因 1次。另基於施用第二級毒品安非他
    命（下稱安非他命）之概括犯意，於94年12月15日之後某日
    起至95年 4月26日上午某時許，連續在花蓮縣花蓮市火車站
    旁涵玉樓賓館或花蓮縣吉安鄉○○路○段418號住處等地，以
    放置安非他命於吸食器中加熱之方式，施用安非他命多次。
    嗣經警方分別於95年 1月26日10時30分許，在搜索上開花蓮
    縣吉安鄉○○路○段418號住處及於95年 4月26日16時10分許
    ，在花蓮市○○○街與國民四街交岔路查獲時，分別採集其
    尿液送驗，分別呈有安非他命陽性反應，及呈有嗎啡及安非
    他命陽性反應，因而查獲上情。
二、案經花蓮縣警察局吉安分局報告台灣花蓮地方法院檢察署檢
    察官偵查起訴及移送併案審理。
    理  由
一、被告甲○○對其於上揭時間、地點施用毒品海洛因、安非他
    命等事實，業於本院審理時坦承不諱，而被告為警查獲時採
    集之尿液，經送驗結果分別呈有安非他命陽性反應，及呈有
    嗎啡及安非他命陽性反應，此有慈濟大學濫用藥物檢驗中心
    檢驗總表、毒品案件尿液檢體採集送驗紀錄表各 2份、列管
    毒品人口尿液檢體採集送驗紀錄表 1紙在卷可稽，被告前開
    自白與事實相符，應予採信。又被告前因施用毒品案件，經
    本院裁定送觀察、勒戒，認有繼續施用毒品之傾向，令入戒
    治處所強制戒治，於89年10月12日停止強制戒治，付保護管
    束，於90年 4月30日保護管束期滿，有臺灣高等法院被告前
    案紀錄表 1份在卷可佐。本案事證明確，被告犯行堪以認定
    ，應予依法論科。
二、按被告行為後，刑法業於95年7月1日修正施行，次按行為後
    法律有變更者，適用行為時之法律。但行為後之法律有利於
    行為人者，適用最有利於行為人之法律，新刑法第2條第1項
    定有明文。又比較新舊法，應綜合罪刑全部之結果（包括共
    犯、未遂犯、連續犯、牽連犯、結合犯以及累犯加重、自首
    減輕，暨其他法定加減原因，與加減例等一切情形）而為比
    較；就比較之結果，需為整體之適用，不能割裂分別適用各
    該有利於行為人之法律，最高法院著有24年上字第4634號、
    27年上字第261號判例可資參照。查：
（一）關於累犯之認定部分，修正前刑法第47條規定：「受有期
      徒刑之執行完畢，或受無期徒刑或有期徒刑一部之執行而
      赦免後，5 年以內再犯有期徒刑以上之罪者，為累犯，加
      重本刑至2分之1」，新修正刑法第47條第1 項則做適度限
      縮，僅限於因「故意」再犯罪者，始有累犯加重規定之適
      用，惟本案被告係故意再犯罪，並非上開限縮範圍之效力
      所及，故新修正刑法並無較有利被告之處。
（二）關於連續犯部分，修正前刑法第56條規定：「連續數行為
      而犯同一罪名者，以一罪論。但得加重其刑至二分之一。
      」，新修正刑法則刪除上開規定，故於新法修正施行後，
      被告之數犯罪行為，即須分論併罰。經比較新、舊法結果
      ，應以修正前刑法第56條規定較有利於被告。
（三）關於定執行刑部分，修正前刑法第51條第5 款規定：「數
      罪併罰，分別宣告其罪之刑，宣告多數有期徒刑者，於各
      刑中之最長期以上，各刑合併之刑期以下，定其刑期。但
      不得逾20年。」，修正後刑法第51條第5 款則規定：「宣
      告多數有期徒刑者，於各刑中之最長期以上，各刑合併之
      刑期以下，定其刑期。但不得逾30年。」，新舊法比較結
      果，自以修正前刑法規定較有利於行為人。
（四）據上，綜合比較之結果，以被告行為時之修正前刑法之規
      定，較為有利被告，自應適用上開修正前刑法第47條、第
      41條第1項前段、第51條第5款之規定對被告論處。
三、核被告所為，係犯毒品危害防制條例第10條第1 項之施用第
    一級毒品罪、同條第 2項之施用第二級毒品罪。被告施用海
    洛因、安非他命前後持有海洛因、安非他命行為，因意在供
    己施用，是其持有海洛因、安非他命之低度行為皆應為施用
    之高度行為所吸收，不另論罪。又其多次施用安非他命之行
    為，時間緊接，所犯罪名相同，顯均出於概括之犯意反覆而
    為，為連續犯，依修正前刑法第56條之規定，論以連續施用
    第二級毒品罪，並加重其刑。移送併案部分（併案事實原為
    93年7、8月間起至95年 4月24日止之施用安非他命，業經公
    訴檢察官當庭更正為自94年12月6日之後某日起，至95年4月
    26日止），因與已起訴部分為具有連續犯之裁判上一罪關係
    和同一案件，為起訴效力所及，本院自應予以審酌，併此敘
    明。另查被告有事實欄所載之犯罪前科與執行紀錄，此有臺
    灣高等法院被告前案紀錄表1份存卷可按，其於5年內再犯本
    件施用第一、二級毒品之有期徒刑以上之罪，均為累犯，均
    應依修正前刑法第47條之規定，各加重其刑，並就施用第二
    級毒品部分，遞加重之。爰審酌被告有前述之犯罪前科紀錄
    ，素行非佳、其犯罪之動機、手段、施用毒品次數、時間、
    施用毒品係對自己身體之殘害，及其犯罪後坦承犯行，尚知
    悔悟等一切情狀，分別量處如主文所示之刑及定應執行之刑
    。
據上論斷，應依刑事訴訟法第299 條第1項前段、第273條之1第1
項，毒品危害防制條例第10條第1項、第2項，刑法第2條第1項前
段、第11條前段、修正前刑法第56條、第47條、第51條第 5款，
判決如主文。
本案經檢察官張立言到庭執行職務。
中    華    民    國    95    年    8     月    28    日
                        臺灣花蓮地方法院刑事第二庭
                            法    官    李  豫  雙
上列正本證明與原本無異。
如對本判決不服，應於送達後10日內，向本院提出上訴狀。（應
抄附繕本）
                            書記官
中    華    民    國    95    年    8     月    29    日
附錄本判決論罪之法律條文：
毒品危害防制條例第10條：
施用第一級毒品者，處六月以上五年以下有期徒刑。
施用第二級毒品者，處三年以下有期徒刑。


司法院資訊處製作；財團法人民間司法改革基金會備份。
